【裁判字號】    92,再微,3
【裁判日期】    920227
【裁判案由】    再審之訴
【裁判全文】
臺灣基隆地方法院民事裁定  九十二年度再微字第三號
    聲  請  人
    即再審原告  丁○○
    訴訟代理人  甲○○
    相  對  人
    即再審被告  丙○○            住台北縣瑞芳鎮○○路二五五號
                瑞鋐通運有限公司  設同右
    右  一  人
    法定代理人  乙○○        .
當事人間請求損害賠償事件，聲請人對於本院九十一年度瑞小字第四九號判決、九十
一年度小上字第二八號裁定、九十二年度聲再字第一號確定裁定聲請再審，本院裁定
如下：
    主      文
聲請駁回。
聲請訴訟費用由聲請人負擔。
    理      由
一、本件聲請再審理由略以：本件損害賠償事件前經鈞院九十一年瑞小字第四九號判
    決，認定肇事者丙○○與陳水信之肇事責任比例為「二比八」，惟查本件車禍民
    事賠償案件中，有關原告丁○○因身體受傷訴請損害賠償事件，前經台灣高等法
    院判決認定肇事者丙○○與陳水信之肇事責任比例為「三比七」，此外有關瑞鋐
    通運有限公司（以下簡稱瑞鋐公司）請求關係人丙○○給付損害賠償之案件，亦
    經台灣嘉義地方法院判決認定丙○○與陳水信之肇事責任比例為「三比七」，足
    證鈞院九十一年瑞小字第四九號判決之過失比例認定不當，又查本件兩造肇事責
    任，業經鈞院九十年度交自字第一號刑事判決，及台灣高等法院九十一年度交上
    易字第一七五號刑事判決認定：「被告丙○○有違反道路交通安全規則第九十三
    條第一項、第九十四條第三項、第一百零三條等處罰規定，而另一自小客車駕駛
    陳水信僅有『違規左轉』一項疏失」，惟原審判決疏於審酌上述情節，即率斷被
    告丙○○僅負百分之二十之肇事責任，為此依民事訴訟法第四百九十六條第一項
    第十一款、第十三款之規定，聲請再審等語。
二、按裁定已經確定，而有第四百九十六條第一項或第四百九十七條之情形者，得準
    用再審之規定聲請再審，民事訴訟法第五百零七條定有明文。惟按民事訴訟法第
    四百九十六條第一項第十一款規定：為判決基礎之民事或刑事判決及其他裁判，
    或行政處分，依其後之確定裁判或行政處分已變更者，係指確定之本案判決以他
    訴訟之民事判決或刑事判決及其他裁判，或行政處分為裁判基礎，而該民事或刑
    事判決或其他裁判，或行政處分，已因其後之確定裁判或行政處分而有所變更，
    結果使原確定判決之基礎發生動搖者而言。又民事訴訟法第四百九十六條第一項
    第十三款所謂當事人發見未經斟酌之證物，係指前訴訟程序事實審之言詞辯論終
    結前已存在之證物，因當事人不知有此，致未經斟酌，現始知之者而言。經查再
    審原告起訴主張再審被告丙○○係同案被告瑞鋐公司之受僱司機，於九十年七月
    七日駕駛瑞鋐公司所有車號Ｙ三－三七八號遊覽車，行經嘉義市○區○○路二段
    與大同路交岔口，違規行駛內側第一快車道，並在劃有行人穿越道前未注意前方
    狀況減速慢行，致攔腰撞及由訴外人陳水信駕駛原告所有之車號ＦＡ－○五五五
    號自用小客車（以下簡稱系爭自用小客車），為此請求再審被告連帶賠償系爭自
    用小客車之修復費用。嗣經本院九十一年度瑞小字第四九號判決再審原告一部勝
    訴，一部敗訴，再審原告就敗訴部分提起上訴。惟因再審原告對於小額訴訟之第
    一審判決提起上訴，未具體指摘原判決如何違背法令，其上訴不合法，而經本院
    九十一年度小上字第二八號裁定駁回上訴，再審原告又提起第一次聲請再審，亦
    因未符再審要件，經本院九十二年度聲再字第一號裁定駁回其聲請等情，有前揭
    判決、裁定附卷可稽，雖系爭車禍發生後，兩造間及訴外人陳水信另就再審原告
    體傷、及車號Ｙ三－三七八號遊覽車車損之部分提起民事訴訟，然查各該訴訟並
    非同一事件，各受理法院自得本於言詞辯論之結果獨立認定調查之證據，彼此不
    受拘束，縱使各判決認定系爭車禍肇事責任之比例有所不同，亦難謂係本案判決
    之裁判基礎有所變更；至於再審被告丙○○因業務過失重傷害罪，遭法院判決有
    罪確定，亦有台灣高等法院九十一年度交上易字第一七五號刑事判決在卷足憑，
    然刑事判決所為事實之認定，於為獨立民事訴訟之裁判時本不受拘束，民事法院
    仍得依自由心證判斷之，況且刑事判決認定違反交通規則之情節輕重，更非所謂
    當事人發見未經斟酌之「證物」。再查本院九十二年度聲再字第一號聲請再審事
    件，係以聲請再審顯無理由，裁定駁回，並未為實體認定，再審原告一再以原確
    定判決與其他判決認定不同為由聲請再審，自與再審規定要件不符。從而，本件
    聲請再審顯無理由，不應准許，應予駁回。
三、依民事訴訟法第第五百零七條、第五百零二條第一項、第二項、第九十五條、第
    七十八條，裁定如主文。
中      華      民      國    九十二    年     二     月    二十七      日
~B台灣基隆地方法院民事庭
~B審判長法      官  林雅鋒
~B      法      官  楊皓清
~B      法      官  林李達
右為正本係照原本作成
如對本裁定抗告須於裁定送達後十日內向本院提出抗告狀，並繳納抗告裁判費新台幣
壹仟元。
中      華      民      國    九十三    年      三      月    三        日
~B      法院書記官  黃錫煒


司法院資訊處製作；財團法人民間司法改革基金會備份。
